臺灣高雄地方法院刑事判決　　　　　　　94年度訴字第3133號
 公　訴　人　臺灣高雄地方法院檢察署檢察官
 被　　　告　甲○○
上列被告因毒品危害防制條例案件，經檢察官提起公訴（94年度
毒偵字第6424號）及移送併辦（94年度毒偵字第2529號），被告
於本院準備程序進行中，就被訴事實為有罪之陳述，經本院告知
簡式審判程序意旨，並聽取公訴人及被告之意見後，合議裁定由
受命法官獨任進行簡式審判程序審理，本院判決如下：
    主  文
甲○○連續施用第一級毒品，累犯，處有期徒刑拾月；又連續施
用第二級毒品，累犯，處有期徒刑肆月；應執行有期徒刑壹年壹
月。
    事  實
一、甲○○前於民國89年間，因施用毒品案件，經送觀察、勒戒
    後，認有繼續施用毒品傾向，經入戒治所施以強制戒治，嗣
    經停止戒治，付保護管束，因違反保護管束規定，再入戒治
    所續行強制戒治，於90年06月22日強制戒治期滿執行完畢釋
    放。其於91年間，再犯施用毒品犯行，經裁定施以強制戒治
    ，嗣因法律修正，於93年1 月9 日停止戒治，並經台灣屏東
    地方法院於91年11月12日以91年度訴字第535 號判決判處有
    期徒刑5 月，經提起上訴又撤回上訴而告確定，並於上開強
    制戒治執行完畢之93年1 月9 日續行徒刑之執行，嗣因於此
    一判決確定後，又犯下多起竊盜案件，分別經本院於92年7
    月31日以92年度簡字第2927號、台灣屏東地方法院於93年9
    月9 日以93年度易字第405 號等判決各判處有期徒刑5 月、
    8 月確定，經接續執行後，於94年3 月30日縮短刑期假釋出
    獄，所餘期間付保護管束，於94年6 月8 日縮刑期滿，假釋
    未經撤銷，視為執行完畢。詎仍不知悔改，明知海洛因、甲
    基安非他命業經公告列為毒品危害防制條例第2 條第2 項第
    1 、2 款之第一、二級毒品，不得施用，於前開強制戒治執
    行完畢後之5 年內，基於施用第一、二級毒品海洛因、甲基
    安非他命之概括犯意，自94年7 月17日9 時41分許為警採尿
    時，回溯24小時內之某時起至94年10月13日止，以約每2 天
    施用1 次之頻率在其住處，以將海洛因置入針筒注射之方式
    連續施用第一級毒品海洛因，並以將甲基安非他命置於玻璃
    球燒烤吸食煙氣之方式連續施用第二級毒品甲基安非他命。
    嗣分別於94年07月17日凌晨3 時50分許，為警在高雄縣鳳山
    市○○○路105 巷巷口空地處查獲，於94年8 月1 日11時許
    經警採尿送驗後而查獲。
二、案經高雄縣政府警察局鳳山分局報請臺灣高雄地方法院檢察
    署檢察官偵查起訴，嗣本院訊問被告後，因被告認罪，並詢
    問檢察官、被告意見後，乃裁定進行簡式審判程序。
    理  由
一、按本件被告甲○○所犯係死刑、無期徒刑、最輕本刑為3 年
    以上有期徒刑以外之罪，其於準備程序就前揭被訴事實為有
    罪之陳述，經受命法官告知簡式審判程序之旨，並聽取其與
    公訴人之意見後，本院認無不得或不宜改依簡式審判程序進
    行之處，爰依刑事訴訟法第273 條之1 第1 項、第284 條之
    1 ，裁定本件由受命法官獨任進行簡式審判程序，合先敘明
    。
二、上揭事實，業據被告甲○○於本院審理時供認不諱，且被告
    經警查獲之時所採集之尿液，經送請臺灣檢驗科技股份有限
    公司濫用藥物實驗室高雄所檢驗之結果，確呈嗎啡、甲基安
    非他命之陽性反應，有該所94年8 月3 日、94年8 月12日濫
    用藥物尿液檢驗報告各1 紙在卷足憑，足認被告之自白與事
    實相符。又被告前因施用毒品案件，經強制戒治執行完畢釋
    放後5 年內再犯本罪，亦有臺灣高等法院被告全國前案紀錄
    表1 紙附卷可查，被告於強制戒治執行完畢後5 年內再犯施
    用毒品之罪，本件事證明確，被告上揭連續施用第一級毒品
    海洛因、連續施用第二級毒品甲基安非他命之犯行洵堪認定
    ，本件事證明確，應予依法論科。
三、按海洛因係屬毒品危害防制條例第2 條第1 項所稱之第一級
    毒品，甲基安非他命為毒品危害防制條例第2 條第2 項第2
    款所稱之第二級毒品，依法均不得施用。核被告所為，係犯
    毒品危害防制條例第10條第1 項之施用第一級毒品罪及同條
    例第10條第2 項之施用第二級毒品罪。其持有海洛因、甲基
    安非他命後，進而施用，其持有之低度行為應被其施用之高
    度行為所吸收，不另論罪。被告先後多次施用海洛因及甲基
    安非他命之犯行，時間緊接，方法相同，觸犯構成要件相同
    之罪名，顯係基於概括犯意為之，為連續犯，應依刑法第56
    條之規定，以1 罪論並加重其刑。又被告自94年7 月19日（
    被告約每2 天施用1 次毒品，故自起訴書所載之查獲時間94
    年7 月17日上午9 時41分後再次施用毒品之時間約為94年7
    月19日）至94年10月13日止之施用毒品等事實，公訴人對此
    等雖漏未論及，然此部分與起訴部分有連續犯之裁判上一罪
    關係，依審判不可分原則，本院自應加以審理。被告曾因毒
    品危害防制條例經台灣屏東地方法院於91年11月12日以91年
    度訴字第535 號判決判處有期徒刑5 月，經提起上訴又撤回
    上訴而告確定，並於強制戒治執行完畢之93年1 月9 日續行
    徒刑之執行，嗣因於此一判決確定後，又犯下多起竊盜案件
    ，分別經本院於92年7 月31日以92年度簡字第2927號、台灣
    屏東地方法院於93年9 月9 日以93年度易字第405 號等判決
    各判處有期徒刑5 月、8 月確定，經接續執行後，於94年03
    月30日縮短刑期假釋出獄，所餘期間付保護管束，於94 年
    6 月8 日縮刑期滿，假釋未經撤銷，有期徒刑視為執行完畢
    ，有台灣高雄地方法院檢察署刑案資料查註紀錄表及台灣高
    等法院被告前案紀錄表可按，其於有期徒刑執行完畢後5 年
    以內再犯有期徒刑以上之罪，為累犯，應依刑法第47條規定
    加重其刑，並遞加重之。又被告所犯上開2 罪間，犯意各別
    ，行為互殊，應予分論併罰。爰審酌被告前因施用毒品，經
    強制戒治執行完畢釋放後，仍未戒絕毒品，再犯本件施用毒
    品之罪，顯見其戒除毒癮之意志薄弱，惡習未改，惟念及施
    用毒品乃戕害自己身心之行為，尚未損及他人，且其犯後已
    坦認犯行等一切情狀，各量處如主文所示之刑，並定其應執
    行之刑，以資懲儆。又94年7 月17日上午3 時50分為警查獲
    時扣得之毛重11.24 公克海洛因1 包、毛重共13.52 公克安
    非他命2 包等物，依扣押物品目錄表所載，係屬李姿誼所有
    之物，再經本院向高雄地方法院檢察署查詢結果，該扣案物
    係移送至他案，故此扣案物應與本件被告施用毒品案件無涉
    ，爰不予宣告沒收。
據上論斷，應依刑事訴訟法第273 條之1 第1 項、第299 條第1
項前段，毒品危害防制條例第10條第1 項、第2 項，刑法第11條
前段、第56條、第47條、第51條第5 款，判決如主文。
本案經檢察官乙○○到庭執行職務。
中　　華　　民　　國　　94　　年　　11　　月　　22　　日
                  刑事第八庭  法　官  黃宣撫
如不服本判決，應於送達後10日內，向本院提出上訴狀。
以上正本證明與原本無異。
中　　華　　民　　國　　94　　年　　11　　月　　24　　日
                              書記官  鄭永媚
附錄本案論罪科刑法條：
毒品危害防制條例第10條第1項、第2項：
施用第一級毒品者，處6月以上5年以下有期徒刑。
施用第二級毒品者，處3年以下有期徒刑。
